臺灣板橋地方法院刑事判決　　　　　100年度交簡上字第243號
上　訴　人　臺灣板橋地方法院檢察署檢察官
被　　　告　尹士聖
上列上訴人因過失傷害案件，不服本院100 年度交簡字第4126號
，中華民國100 年8 月29日第一審刑事簡易判決（起訴書案號：
100 年度調偵字第1447號），提起上訴，本院管轄第二審合議庭
判決如下：
    主  文
上訴駁回。
    事  實
一、尹士聖於民國99年12月22日中午12時45分許，駕駛車牌號碼
    3988-FK 號普通自用小客車自臺北縣中和市（現改制為新北
    市中和區，下同）和平街28號之1 停車場出口，欲起步左轉
    和平街往景安路方向時，適有張芳瑀騎乘腳踏車沿和平街往
    興南路1 段方向行進。尹士聖駕駛車輛起步左轉時，本應注
    意車輛起駛前應顯示方向燈，注意前後左右有無障礙或車輛
    行人，並應讓行進中之車輛行人優先通行，亦應注意車前狀
    況，而依當時情形天候晴、日間自然光線、路面乾燥、無缺
    陷，亦無障礙物之柏油路面，視距良好，並無不能注意之情
    事，竟疏未注意其車左前方之車前狀況而逕行起步左轉，致
    撞擊張芳瑀所騎乘之腳踏車，致張芳瑀人車倒地，因而受有
    左脛骨上端閉鎖性骨折之傷害。尹士聖肇事後留在現場，於
    有偵查犯罪職權之機關或公務員尚不知究係何人犯罪前，即
    向前來現場處理道路交通事故之警員坦承為肇事者而自首，
    嗣並接受裁判。
二、案經張芳瑀訴由臺灣板橋地方法院檢察署檢察官偵查起訴。
    理  由
壹、證據能力部分：
    按刑事訴訟法第159 條之1 第2 項規定：被告以外之人於偵
    查中向檢察官所為之陳述，除顯有不可信之情況者外，得為
    證據。所稱「得為證據」，依其文義解釋及立法理由之說明
    ，並無限縮於檢察官在偵查中訊問被告以外之人即證人之程
    序，已給被告或其辯護人對該被告以外之人行使反對詰問權
    者，始有證據能力。第以刑事被告之詰問權，係指訴訟上被
    告有在審判庭盤詰證人之權利；偵查中檢察官訊問證人，旨
    在蒐集被告犯罪證據，以確認被告嫌疑之有無及內容，與審
    判中透過當事人之攻防，經由詰問程序調查證人以認定事實
    之性質及目的有別。偵查中辯護人僅有在場權及陳述意見權
    ，此觀刑事訴訟法第245 條第2 項前段之規定甚明，檢察官
    訊問證人並無必須傳喚被告使其得以在場之規定，同法第24
    8 條第1 項前段雖規定「如被告在場者，被告得親自詰問」
    ，亦僅賦予該在場被告有行詰問證人之機會而已，被告如不
    在場，殊難期有詰問之可能。此項未經被告詰問之被告以外
    之人於偵查中向檢察官所為之陳述，原則上為法律規定有證
    據能力之傳聞證據，基於當事人進行主義之處分主義，被告
    於審判中仍非不得請求詰問，使該偵查中之陳述成為完足調
    查之證據，亦得放棄對原供述人之反對詰問權或不爭執其陳
    述，由審判長依刑事訴訟法第288 條第2 項前段、第165 條
    第1 項之規定，得僅以宣讀該被告以外之人之陳述或告以要
    旨之方式，踐行其證據調查程序（參最高法院96台上字第
    6682號判決）。是證人即告訴人張芳瑀以證人身分於偵查中
    之證述，具有證據能力。
貳、實體部分：
一、上開犯罪事實，業據被告尹士聖警詢時、偵查中、本院審理
    時均坦承不諱，關於本件車禍之經過，亦據證人張芳瑀於偵
    查中結證綦詳，復有道路交通事故現場草圖、現場圖、道路
    交通事故調查報告表(一)(二)各1 紙及照片15紙、行政院衛生署
    雙和醫院診斷證明書1 紙可證，被告自白應與事實相符，堪
    予採信。本件事證明確，被告犯行堪以認定。
二、核被告尹士聖所為，係犯刑法第284 條第1 項前段之過失傷
    害罪。又被告於肇事後未被有偵查權之公務員或機關發覺其
    為犯嫌前，向到場處理之警員自首犯行，進而接受裁判等節
    ，有新北市政府警察局中和一分局道路交通事故肇事人自首
    情形紀錄表1 紙在卷足憑，合於自首之規定，應依刑法第62
    條前段之規定減輕其刑。原審以被告犯罪事實明確，援引刑
    事訴訟法第449 條第2 項、第3 項、第454 條第2 項，刑法
    第284 條第1 項前段、第62條前段、第41條第1 項前段，刑
    法施行法第1 條之1 第1 項、第2 項前段之規定，並審酌被
    告駕駛自用小客車，於起駛時疏未注意前後左右有無障礙或
    車輛行人，亦未注意車前狀況，撞擊告訴人張芳瑀所騎乘之
    腳踏車而發生本件道路交通事故，致告訴人受傷，過失程度
    非輕，雖於犯罪後坦承犯行，然未與告訴人達成和解賠償損
    害以取得諒解，兼衡被告之品行、生活狀況、智識程度、過
    失之程度、犯罪後之態度、告訴人之傷勢等一切情形，量處
    拘役40日，並諭知如易科罰金以新臺幣1,000 元折算1 日之
    折算標準，其認事用法，並無違誤，量刑均屬妥適。上訴人
    上訴意旨雖稱原判決量刑過輕云云，惟按關於刑之量定，係
    實體法上賦予法院得為自由裁量之事項，倘其未有逾越法律
    所規定之範圍，或濫用其權限，即不得任意指摘為違法，上
    訴人雖就原審法院適法範圍裁量權之行使為爭執，惟原審量
    定刑期，已審酌被告各種犯罪情狀，並無失出，是上訴人稱
    原審量刑過輕，請求改判云云，為無理由，應予駁回。
據上論斷，應依刑事訴訟法第455 條之1 第1 項、第3 項、第36
8 條，判決如主文。
本案經檢察官周芳怡到庭執行職務。
中    華    民    國   100    年    12    月    30    日
                刑事第十二庭  審判長法  官  曾淑娟
                                    法  官  曹惠玲
                                    法  官  廣于霙
以上正本證明與原本無異。
不得上訴。
中    華    民    國   100    年    12    月    30    日
                                    書記官  鍾惠萍